臺灣南投地方法院刑事判決
111年度交易字第125號
公  訴  人  臺灣南投地方檢察署檢察官 
被      告  陳冠州


選任辯護人  游勝雄律師
上列被告因過失致重傷案件，經檢察官提起公訴（111年度調偵
字第109號），因被告於準備程序中就被訴事實為有罪之陳述，
經告以簡式審判程序之旨，並聽取當事人、辯護人之意見後，本
院合議庭裁定由受命法官獨任進行簡式審判程序，判決如下：
    主          文
陳冠州犯過失傷害致人重傷罪，處有期徒刑肆月，如易科罰金，
以新臺幣壹仟元折算壹日。
    犯罪事實及理由
一、本案係依簡式審判程序審理，則就證據之調查，依刑事訴訟
    法第273條之2規定，自不受同法第159條第1項、第161條之2
    、第161條之3、第163條之1及第164條至第170條規定之限制
    。
二、本案犯罪事實及證據，除證據部分應補充本院調解委員報告
    書(見本院卷第29、35頁)、被告陳冠州於本院準備程序及審
    理時之自白（見本院卷第44、51、52頁）外，餘均引用起訴
    書之記載（如附件）。
三、論罪科刑之理由：
  (一)核被告所為，係犯刑法第284條後段之過失傷害致人重傷
       罪。
  (二)按刑法第62條所謂自首，祇以犯人在犯罪未發覺之前，向
      該管公務員申告犯罪事實，而受裁判為已足，並不以使用
      「自首」字樣或言明「自首」並「願受裁判」為必要（最
      高法院63年度台上字第1101號判決意旨參照）。經查，本
      案被告肇事後，於偵查犯罪之員警未發覺犯罪行為人前，
      即承認其為肇事者，此有南投縣政府警察局南投分局交通
      事故處理小組道路交通事故肇事人自首情形紀錄表（見警
      卷第20頁）附卷可參，依上說明，被告顯已符合自首要件
      ，爰依刑法第62條前段之規定，減輕其刑。
  (三)本院審酌：被告並無前科，品行良好，本案疏未遵守道路
      交通安全法規，致釀本案車禍事故，其過失行為，不僅造
      成被害人陳瑞生受有如附件所載之重大傷害，且迄今尚未
      就被害人所受傷勢，與被害人達成和解，並賠償被害人所
      受損害，然慮及被告坦承其就本案交通事故之發生為有過
      失，並未飾詞卸責，犯後態度尚可，且多次積極進行調解
      ，惟因雙方金額差距未能達成共識(見警卷第36頁、調偵
      卷第3頁、本院卷第29、35頁)等情，兼衡其於本院審理中
      自陳碩士畢業之智識程度，從事教職，育有2名子女(10歲
      、13歲)，並有70多歲之雙親需撫養，以及被告與被害人
      就本案交通事故發生所涉之肇事因素分別為主因及次因、
      被害人所受傷勢等一切量刑事項，量處如主文所示之刑，
      並諭知易科罰金之折算標準。
四、適用之法律：
　　刑事訴訟法第273條之1第1項、第299條第1項前段、第310 
    條之2、第454條第2項。
五、如不服本判決，應於收受送達後20日內向本院提出上訴書狀
　　，並應敘述具體理由；其未敘述上訴理由者，應於上訴期間
　　屆滿後20日內向本院補提理由書（均須附繕本）。
本案經檢察官蔡岱霖提起公訴，檢察官王晴玲到庭執行職務。
中　　華　　民　　國　　111 　年　　12　　月　　14　　日
　　　　　　　　　刑事第五庭  法　官　  施俊榮
以上正本與原本無異。
如不服本判決應於收受送達後20日內向本院提出上訴書狀，並應
敘述具體理由；其未敘述上訴理由者，應於上訴期間屆滿後20日
內向本院補提理由書（均須按他造當事人之人數附繕本）「切勿
逕送上級法院」。
告訴人或被害人如對於本判決不服者，應具備理由請求檢察官上
訴，其上訴期間之計算係以檢察官收受判決正本之日期為準。
　　　　　　　　　　　　　　　書記官　  黃馨儀
中　　華　　民　　國　　111 　年　　12　　月　　14　　日
附錄本案論罪科刑法條：
刑法第284條
中華民國刑法第284條
因過失傷害人者，處1年以下有期徒刑、拘役或10萬元以下罰金
；致重傷者，處3年以下有期徒刑、拘役或30萬元以下罰金。

附件：
臺灣南投地方檢察署檢察官起訴書
                                    111年度調偵字第109號
　　被　　　告　陳冠州　男　40歲（民國00年0月00日生）
　　　　　　　　　　　　住南投縣○○市○○○路00號
　　　　　　　　　　　　國民身分證統一編號：Z000000000號
上列被告因過失傷害案件，業經偵查終結，認應提起公訴，茲將
犯罪事實及證據並所犯法條分敘如下：
　　　　  犯罪事實
一、陳冠州於民國110年7月25日上午8時6分許，駕駛車牌號碼00
    0-0000號自小客車（下稱A車），沿南投縣南投市嘉和一路
    由北往南方向行駛，行至嘉和一路與忠孝一街交岔路口處欲
    左轉忠孝一街，本應注意汽車行至無號誌交岔路口轉彎，車
    道數相同時，轉彎車應暫停讓直行車先行，依當時天候晴、
    日間自然光線、柏油路面乾燥無缺陷、無障礙物、視距良好
    之情形，並無不能注意之情事，竟疏未注意而貿然左轉忠孝
    一街，適對向由陳瑞生騎乘車牌號碼000-0000號普通重機車
    （下稱B機車）搭載其妻張鳳月，沿嘉和一路由南往北方向
    行駛至上開無號誌交岔路口處，亦有未減速慢行作隨時停車
    之準備之疏忽，致陳冠州駕駛之A車右前車頭與陳瑞生騎乘
    之B機車車頭於上開交岔路口處發生碰撞，陳瑞生與張鳳月
    均受撞倒地，陳瑞生因而受有脊髓損傷、右股骨幹骨折、左
    髖臼骨折、創傷性休克等傷害，經送醫治療，仍因所受外傷
    導致頸部脊髓損傷，造成四肢無力、感覺缺損、張力異常、
    排尿困難，為神經系統機能損傷併嚴重障礙，已達重傷之程
    度；張鳳月亦因而受有左腳骨折等傷害（張月鳳部分已與被
    告成立調解，未據告訴）。
二、案經被害人陳瑞生之配偶張鳳月訴由南投縣政府警察局南投
    分局報告偵辦。
　　　　證據並所犯法條
一、證據清單及待證事實：
編號 證據名稱 待證事實 1 被告陳冠州於警詢及偵查中之供述 被告於上述時、地駕駛A車左轉彎，疏未注意應暫停讓直行車先行即貿然左轉，與對向直行之被害人陳瑞生騎乘之B機車車頭發生碰撞，機車騎士陳瑞生與乘客張鳳月均受撞倒地因而受傷之事實。 2 證人陳瑞生於偵查中之證述 ⑴被告於上述時、地駕駛A車左轉彎，疏未注意應暫停讓直行車先行即貿然左轉，與對向直行之被害人陳瑞生騎乘之B機車車頭發生碰撞，機車騎士陳瑞生與乘客張鳳月均受撞倒地因而受傷之事實。 ⑵被害人陳瑞生因本件事故而受有上述之傷害，經送醫治療，仍因所受外傷導致頸部脊髓損傷，造成無法行走、右手活動亦受限，領有中華民國身心障礙證明（第7類，重度）之事實。 3 證人即告訴人張鳳月於警詢及偵查中之證述 全部犯罪事實。 4 證人陳翰威於偵查中之證述 被害人陳瑞生因本件事故而受有上述之傷害，經送醫治療，仍因所受外傷導致頸部脊髓損傷，造成無法行走，生活需要看護幫忙照應之事實。 5 ①南投縣政府警察局南投分局道路交通事故現場圖1份 ②南投縣政府警察局南投分局道路交通事故調查報告表㈠、㈡各1份 ③南投縣政府警察局南投交通小隊道路交通事故談話紀錄表1份 ④南投縣政府警察局交通事故初步分析研判表1份 ⑤南投縣政府警察局南投分局道路交通事故肇事人（被告陳冠州）自首情形紀錄表1份 ⑥事故現場及車損照片13張、A車行車紀錄器錄影翻拍照片6張及錄影檔案光碟1張。 ⑴被告於上述時間駕駛A車，在嘉和一路與忠孝一街交岔路口處疏未注意應暫停讓直行車先行即貿然左轉，與對向直行之被害人陳瑞生騎乘之B機車車頭發生碰撞，機車騎士陳瑞生與乘客張鳳月均受撞倒地因而受傷，當時天候晴、日間自然光線、柏油路面乾燥無缺陷、無障礙物、視距良好之情形，並無不能注意之情事之事實。 ⑵被告於事故發生後，警方處理人員前往現場處理時，被告在場，並當場承認為肇事人之事實。 6 交通部公路總局臺中區監理所111年4月27日投鑑字第1110057756號函暨南投縣區車輛行車事故鑑定會南投縣區0000000案鑑定意見書 本案交通事故肇事因素鑑定結論：㈠被告駕駛A車行經無號誌交岔路口，轉彎車未讓對向直行機車先行，為肇事主因。㈡陳瑞生騎乘B機車行經無號誌交岔路口，未減速慢行，作隨時停車之準備，為肇事次因。被告之駕駛行為確有過失，並與被害人陳瑞生所受傷害有因果關係之事實。 7 ⑴被害人陳瑞生之衛生福利部南投醫院診斷證明書1份 ⑵被害人陳瑞生之中山醫學大學附設醫院診斷證明書1份 ⑶衛生福利部南投醫院111年5月19日投醫社字第1110004617函暨陳瑞生病歷表1份。 ⑷中山醫學大學附設醫院111年5月25日中山醫大附醫法務字第1110005110號函暨陳瑞生病歷0份 ⑸被害人陳瑞生之中華民國身心障礙證明（第7類，重度）影本1份 被害人陳瑞生因本件車禍事故受有脊髓損傷、右股骨幹骨折、左髖臼骨折、創傷性休克等傷害，經送醫治療，仍因所受外傷導致頸部脊髓損傷，造成四肢無力、感覺缺損、張力異常、排尿困難，為神經系統機能損傷併嚴重障礙，已達重傷之程度之事實。   
二、核被告陳冠州所為，係犯刑法第284條後段之過失致重傷罪
    嫌。又被告於肇事後，該管公務員發覺前，對前往現場處理
    之警員，承認其為肇事者，自首而接受裁判，有南投縣政府
    警察局南投分局道路交通事故肇事人（被告陳冠州）自首情
    形紀錄表1份足憑，請依刑法第62條前段審酌是否減輕其刑
    。
三、依刑事訴訟法第251條第1項提起公訴。
　　此　致
臺灣南投地方法院
中　　華　　民　　國　 111　　年　　8 　　月　　17　　日
    　　　　　　　　　　　　　檢察官　蔡岱霖　
本件正本證明與原本無異
中　　華　　民　　國　 111　　年　　8 　　月　　29　　日
                              書記官　張軒慈
所犯法條：
中華民國刑法第284條
因過失傷害人者，處 1 年以下有期徒刑、拘役或 10 萬元以下
罰金；致重傷者，處 3 年以下有期徒刑、拘役或 30 萬元以下
罰金。